---
title: "HT6 Regresión Logística"
author: "Daniela Batz 19214 Alexa Bravo 18831 Diana Sosa 18842"
date: "12/4/2021"
output: html_document
---

```{r}
# Instalación de paquetes y librerias

library(caret)
library(e1071)
library(dummies)
library(fmsb)
library(mlr)
library(corrplot)
library(plyr)

```

```{r}
#Carga de los datos
data<- read.csv("train.csv")
str(data) # Tipos de variables de las columnas de la base de datos
porcentaje<-0.7
set.seed(123)
data$Class <- as.factor(ifelse(data_training$SalePrice >= 270000, "Cara", ifelse(data_training$SalePrice >= 195000, "Intermedia", "Economica")))
datos <- cbind(data, dummy(data$Class,verbose = T))

datos <- datos[,c(2,4,18,19,20,21,27,35,37,38,39,44,45,46,47,48,49,50,51,52,53,55,57,60,62,63,67,68,69,70,71,72,76,77,78,81,83,84,85)]
datos <- datos[,colSums(is.na(datos))==0]
corte <- sample(nrow(data), nrow(data)*porcentaje)
train <- data[corte, ]
test <- data[-corte, ]

```

## Modelo de las variables
### Economicas
```{r}
modelo <- glm(datosEconomicas~., data = train[,c(1:32,35)],family = binomial(),maxit = 100)
modelo
```
### Intermedias
```{r}
modelo <- glm(Intermedia~., data = train[,c(1:32,35)],family = binomial(),maxit = 100)
modelo
```

### Caras 
```{r}
modelo <- glm(Cara~., data = train[,c(1:32,35)],family = binomial(),maxit = 100)
modelo
```


## Correlación de variable para demostrar multicolinealidad
```{r}
correlacionMatriz <- cor(datos)
corrplot(correlacionMatriz, method = 'square')
cor(datos)
```

Se muestra que existen variables que se relacionan entre si por lo que esto puede afecta a que haya un overfitting por lo que es necesario evaluar las variables correlacionadas.

```{r}
## Eliminación de multicolinealidad
set.seed(123)
borrar <- c("X1stFlrSF","TotRmsAbvGrd","GarageArea","TotalBsmtSF")
datos2 <- datos[ , !(names(datos) %in% borrar)]
datos2 <- datos2[,colSums(is.na(datos2))==0]
trainRowsNumber<-sample(nrow(datos2),porciento*nrow(datos2))
train<-datos2[trainRowsNumber,]
test<-datos2[-trainRowsNumber,]
```
## Modelo conjunto de prueba para prediccion
### Economicas
```{r}
modelo <- glm(datosEconomicas~., data = test[,c(1:28,31)],family = binomial(),maxit = 100)
modelo
pred <- predict(modelo,newdata = test[,1:28],type = "response")
prediccion <-ifelse(pred>=0.5,1,0)
confusionMatrix(as.factor(test$datosCasasEconomicas),as.factor(prediccion))
```

### Intermedias
```{r}
modelo <- glm(datosIntermedias~., data = train[,c(1:28,32)],family = binomial(),maxit = 100)
modelo
pred <- predict(modelo,newdata = test[,1:28],type = "response")
prediccion <-ifelse(pred>=0.5,1,0)
confusionMatrix(as.factor(test$datosCasasIntermedias),as.factor(prediccion))
```

### Caras
```{r}
modelo <- glm(datosCaras~., data = test[,c(1:28,30)],family = binomial(),maxit = 100)
modelo
pred <- predict(modelo,newdata = test[,1:28],type = "response")
prediccion <-ifelse(pred>=0.5,1,0)
confusionMatrix(as.factor(test$datosCasasCaras),as.factor(prediccion))
```
